【裁判字號】    97,交上訴,53
【裁判日期】    970731
【裁判案由】    公共危險
【裁判全文】
臺灣高等法院高雄分院刑事判決        97年度交上訴字第53號
上  訴  人
即  被  告  丙○○
上列上訴人因公共危險案件，不服臺灣高雄地方法院96年度交訴
字第6 號中華民國97年3 月20日第一審判決（起訴案號：臺灣高
雄地方法院檢察署95年度偵字第24621 號），提起上訴，本院判
決如下：
     主  文
上訴駁回。
     事  實
一、丙○○前因於民國93年間施用毒品案件，經法院裁定送觀察
    勒戒後，認有繼續施用之傾向，再由法院裁定送強制戒治，
    戒治期滿釋放，由檢察官為不起訴處分，現為高雄市政府警
    察局毒品列管人口。其於95年9 月13日中午12時40分許，高
    雄市政府警察局三民第一分局員警陳聖明、查政中、替代役
    男許博泓，在高雄市市○○路314 號「哥倫比亞」飯店前執
    行取締色情勤務時，發現丙○○有疑似毒品交易行為且為毒
    品列管人犯並無按期接受驗尿，遂趨前表明警察身分欲予盤
    查，詎丙○○見狀，隨即駕駛其已遭註銷牌照之YK-1377 號
    自小客車離去，並以時速70至80公里之速度與甩尾之方式逃
    避前述員警追緝；途經先在高雄市○○區○○街撞及李德琍
    所駕車牌號碼ZDD ─311 號機車，李德琍人車倒地（未受有
    傷害），復在高雄市○○○路與河西路口處，因闖越紅燈撞
    擊騎乘車號XZ7-008 號重型機車之乙○及騎乘自行車之甲○
    ○，致該2 人人車倒地，乙○因而受有左側手肘與膝蓋多處
    擦傷，甲○○則受有頭皮、左手指與右足踝擦挫傷之傷害（
    此2 人過失傷害部分均未據告訴）；丙○○明知駕車肇事，
    且致人受傷，卻未下車查看傷者情形給予必要之照護，仍繼
    續駕車逃逸，迨駛至高雄市○○區○○街與光榮街口，因失
    速撞擊丁○○所有停放於路邊之車號ZU-2565 號自小客車後
    保險桿始停車為警逮獲。
 二、案經高雄市政府警察局三民第一分局移送台灣高雄地方法
     院檢察署檢察官偵查起訴。
     理  由
壹、證據能力
一、按被告以外之人於審判外之言詞陳述或書面陳述，雖不符前
    4 條之規定，而當事人於法院調查證據時，知有不得作為證
    據之情形，而經當事人於審判程序同意作為證據者，或未於
    言詞辯論終結前聲明異議者，視為同意作為證據者，且法院
    審酌該言詞陳述或書面陳述作證時之情況，認為適當，亦得
    為證據，刑事訴訟法第159 條之5 定有明文。立法意旨在於
    傳聞證據未經當事人之反對詰問予以核實，原則上先予排除
    ，惟若當事人已放棄詰問或未聲明異議，基於證據資料愈豐
    富，愈有助於真實發現之理念，且強化言詞辯論主義，法院
    自可承認該傳聞證據例外擁有證據能力。本件證人即被害人
    乙○、甲○○、李德琍於警訊中所為之陳述及卷附甲○○、
    乙○驗傷診斷證明書2 紙、道路交通事故現場圖暨道路交通
    事故調查報告表（一）（二）、高雄市政府警察局三民第一
    分局警備隊20人勤務分配表和高市政府警察局第一分局警備
    隊9 月13日檢肅毒品臨檢勤務計畫編組表等證據，均屬被告
    以外之人於審判外之言詞及書面陳述，且當事人均知此係屬
    傳聞證據，惟均未於本件言詞辯論終結前聲明異議，本院並
    審酌前開證據作成時之情況均屬正常，而無何違法取證之情
    事，且與本案相關之待證事實具有關連性，認適當作為證據
    ，依刑事訴訟法第159 條之5 前揭之規定，認上開證據均應
    具有證據能力。
二、又按被告以外之人於偵查中向檢察官所為之陳述，除顯有不
    可信之情況者外，得為證據，刑事訴訟法第159 條之1 第2
    項定有明文。本件證人查政中、乙○、甲○○於偵查中之陳
    述，並無何顯不可信之情形，且與本案相關之待證事實具有
    關連性，認適當作為證據，依刑事訴訟法第159 條之1 第2
    項之規定，認上開證據均應具有證據能力。
三、現場拍攝照片7 幀（偵卷35至41頁）係傳達照相當時現場情
    況，而透過照片傳達的情形與現場真實情形，在內容上的一
    致性，透過機械的正確性來加以保障。換言之，照片並不存
    在人對現實情形的知覺、記憶所經常發生的表現錯誤，是認
    照片之性質係非供述證據，並無傳聞法則之適用，且於此亦
    別無證據證明上開照片有經偽造、變造之情形，自有證據能
    力。
貳、實體上之認定
一、被告丙○○經傳喚未到庭，而已於原審固坦承於在上開時地
    駕車撞及上開被害人甲○○、乙○成傷後，未停留現場即驅
    車離去等情，惟矢口否認有何肇事逃逸之故意，並辯稱：當
    時警方人員上前拍打伊車玻璃又未表明身分，伊害怕才駕車
    逃離，且係因車胎被警方開槍打破才失速撞及被害人，並於
    撞及他人後仍開車前行未停車處理云云。惟查本件證人即案
    發當時盤查被告之警員查政中已證述：在哥倫比亞飯店前有
    表明警察身分，在建國路自強路口紅燈時也有上前敲打被告
    車窗並出示識別證等語明確（偵卷69頁），復於原審證稱：
    伊等開刑事組的一般偵防車，沒有警示燈，惟當天在追逐過
    程中，遇到紅燈時有下車拍被告的車窗，並出示警察證明文
    件給被告看…，被告是闖紅燈肇事的沒有看到被告的車子突
    然偏離車道的情形，…當時對被告車輛開槍是在左後輪胎的
    位置，當時左後車輪輪胎車輪並沒有爆胎或沒有氣，…被告
    於七賢二路、河西路撞到被害人乙○、甲○○時，伊在橋頭
    的位置有看到，車禍後被告未下車查看，亦未停車，繼續往
    前行駛等語明確（原審卷73至75頁），核與證人乙○、甲○
    ○、李德琍於警訊及偵查中證述相符。另觀之警方於案發後
    所拍攝被告車輛相片中，並無車胎漏氣等情（偵卷36至40頁
    ），復有乙○、甲○○其2 人所提出之受傷診斷書各1 紙在
    卷可稽（偵卷25、56頁），顯見被告所辯，係屬卸責之詞，
    本件罪證明確，被告上開所辯委無可採，犯行洵堪認定。
二、原審以被告犯刑法185 條之4 公共危險罪罪證明確，並審酌
    被告因拒絕警方盤查而以所駕駛車輛高速行駛且撞及多人肇
    事後，竟未救助傷者，足見其輕視生命之態度，犯後猶否認
    肇事逃逸犯行等一切情狀，量處有期徒刑1 年且依中華民國
    96 年 罪犯減刑條例第2 條第1 項第3 款、第7 條、第9 條
    之規定減輕其刑，並依刑法第41條第1 項前段之規定，諭知
    易科罰金之折算標準。其認事用法，核無不合，量刑亦屬允
    當。被告上訴意旨否認犯罪，指摘原判決不當為無理由，應
    予駁回。
參、被告合法傳喚，無正當之理由不到庭者，得不待其陳述，逕
    行判決，刑事訴訟法第371 條定有明文。本件被告丙○○經
    本院於97年6 月20日寄存送達在案（本院卷29頁），業經合
    法傳喚，惟無正當理由未到庭，爰不待其陳述，逕行判決，
    並此敘明。
據上論斷，應依刑事訴訟法第368條、第371條，判決如主文。
本案經檢察官姜儒到庭執行職務。
中    華    民    國    97    年    7     月    31    日
                  刑事第八庭    審判長法  官   李炫德
                                      法  官   郭玫利
                                      法  官   李政庭
以上正本證明與原本無異。
如不服本判決應於收受本判決後10日內向本院提出上訴書狀，其
未敘述上訴理由者，並得於提起上訴後10日內向本院補提理由書
狀（均須按他造當事人之人數附繕本）「切勿逕送上級法院」。
中    華    民    國    97    年    7     月    31    日
                                      書記官   吳福連
附錄本判決論罪科刑法條：
中華民國刑法第185條之4
駕駛動力交通工具肇事，致人死傷而逃逸者，處6 月以上5 年以
下有期徒刑。


司法院資訊處製作；財團法人民間司法改革基金會備份。
